【裁判字號】    95,裁,322
【裁判日期】    950216
【裁判案由】    進口貨物核定稅則號別
【裁判全文】
最  高  行  政  法  院  裁  定
                                     95年度裁字第00322號
再 審原 告  岱偉實業股份有限公司
代  表  人  甲○○
再 審被 告  財政部關稅總局
代  表  人  俞紹武
上列當事人間因進口貨物核定稅則號別事件，再審原告對於中華
民國93年4月29日本院93年度判字第00509號判決，提起再審之訴
。本院裁定如下：
    主  文
再審之訴駁回。
再審訴訟費用由再審原告負擔。
    理  由
一、按對於確定判決提起再審之訴，依行政訴訟法第277條第1項
    第4款之規定，必須表明再審理由及關於再審理由並遵守不
    變期間之證據。所謂表明再審理由，必須指明確定判決有如
    何合於行政訴訟法第273條所定再審事由之具體情事始為相
    當，倘僅泛言有再審事由而無具體情事者，或僅指明所請求
    再審之裁判前各程序所為裁判，有如何再審事由，而未具體
    指及其所請求再審之判決有合於再審之事由者，仍難謂已合
    法表明再審事由，提起再審之訴，即屬不合法。
二、本件再審原告委託旭懋報關有限公司於民國86年9月22日向
    財政部高雄關稅局申報自印尼進口INDONESIAN FINISHED
    FLOOR乙批，報單號碼：ＢＣ＼86＼Ｗ400＼0003號，報列海
    關進口稅則（以下簡稱稅則）第4418 ‧90‧90號，互惠稅
    率2.5%，經該局改列稅則第4412‧13‧20號，按互惠稅率20
    %課徵關稅。再審原告不服，聲明異議，亦經該局陳述意見
    報由再審被告評定異議駁回，發給關評臺第860265號評定書
    。再審原告不服，循序提起行政訴訟，經本院88年度判字第
    4209號判決駁回。再審原告復對該判決提起再審之訴，又經
    本院91年度判字第187號判決駁回。再審原告復對上開再審
    判決不服，以同一訴訟標的已有確定判決為由，提起再審之
    訴，仍經本院以93年度判字第509號判決（下稱原確定判決
    ）駁回。再審原告茲以原確定判決有行政訴訟法第273條第1
    項第13款、第14款之再審事由，對之提起再審之訴。其再審
    意旨略以：再審原告於前訴訟程序所提再審之訴，係以再審
    原告於前訴訟程序事實審言詞辯論終結前不知已有同類案件
    所為之臺北高等行政法院90年度訴字第108號判決，其後始
    知之，並非主張訴訟標的在前已有確定判決，原確定判決以
    兩案並非同一訴訟標的之理由駁回，自有違誤。又財政部84
    年11月25日「研商有關H.S.第4412節及第4418節加工地板之
    稅則分類事宜」會議紀錄結論：「（一）為便於實物上的執
    行，稅則號別第4418節木製拼花地板之適用以拼花層由厚度
    一公厘及以上之拼花木條構成者為限，作為通案之分類依據
    。」再審原告進口木製拼花地板，拼花層由厚度一公厘以上
    之拼花木條構成，再審被告未查明系爭來貨貼面拼花層厚度
    是否符合上開會議結論，違反取捨證據認定事實之職權行使
    ，原判決就上開會議結論未予斟酌，有行政訴訟法第273條
    第1項第13款、第14款之再審事由。又系爭來貨木製拼花地
    板貼面層，高雄關稅局核明為柳桉，臺灣大學森林學系則鑑
    定為櫟木，二者迥異，為證據上理由矛盾，原處分當然違法
    。本件應優先適用上開財政部會議結論，適用稅則第4418節
    課徵關稅等語。
三、查原確定判決係以：按行政訴訟法第273條第1項第12款所謂
    「當事人發見就同一訴訟標的在前已有確定判決或和解或得
    使用該判決或和解者」，其前提要件為必須當事人所發見之
    確定判決或和解係屬「同一訴訟標的」者為限，故若當事人
    所發見之確定判決或和解僅係案由相同之相類似案件而非屬
    「同一訴訟標的」者，即不得依該條款提起再審之訴。本件
    再審原告因進口貨物核定稅則號別事件不服本院91年度判字
    第187號判決提起再審之訴，其主張之確定判決為臺北高等
    行政法院90年度訴字第108號判決，惟查臺北高等行政法院
    上開判決之受處分人即原告為柏岱企業有限公司，其訴訟標
    的之進口報單為ＡＡ＼85＼3269＼0014號，與本件受處分人
    為再審原告岱偉實業股份有限公司，其訴訟標的之進口報單
    為ＢＣ＼86＼Ｗ400＼0003號者不同，是以再審原告所引臺
    北高等行政法院90年度訴字第108號判決之訴訟標的與本件
    原判決之訴訟標的不同，依首開規定及說明，再審原告據以
    提起本件再審之訴，顯無再審理由，而予駁回。再審原告以
    其於前訴訟程序係主張不知同類案件有臺北高等行政法院90
    年度訴字第108號判決較有利於當事人，其後始得使用云云
    ，似係主張其於前程序係依行政訴訟法第273條第1項第13款
    提起再審之訴，惟與其於前程序所提再審起訴狀內容不符，
    自不得認原確定判決未依其主張之再審理由為裁判。此外再
    審原告其餘再審意旨無非對原確定判決以前各訴訟程序之裁
    判主張有如何再審之事由，然對其所請求再審之93年度判字
    第509號判決究竟有如何合於具體法定再審事由，並未具體
    指及，則其泛引行政訴訟法第273條第1項第13款、第14款規
    定請求再審，揆諸首開說明，再審之訴即難謂合法，應予駁
    回。
四、依行政訴訟法第278條第1項、第104條、民事訴訟法第95條
    、第78條，裁定如主文。
中    華    民    國    95    年    2     月    16    日
                  第四庭審判長法  官  趙  永  康
                              法  官  鄭  淑  貞
                              法  官  侯  東  昇
                              法  官  黃  淑  玲
                              法  官  林  文  舟
以  上  正  本  證  明  與  原  本  無  異
中    華    民    國    95    年    2     月    17    日
                              書記官  阮  桂  芬


司法院資訊處製作；財團法人民間司法改革基金會備份。
